臺灣桃園地方法院刑事判決　　　　　　　96年度易字第1128號
公　訴　人　臺灣桃園地方法院檢察署檢察官
被　　　告　甲○○
上列被告因竊盜案件，經檢察官提起公訴（96年度偵字第18044
號），嗣經本院合議改採簡式審判程序審理，本院判決如下：
    主  文
甲○○於夜間侵入住宅竊盜，處有期徒刑拾壹月；又於夜間侵入
住宅竊盜，處有期徒刑拾壹月；又意圖為自己不法之所有而侵占
離本人所持有之物，處罰金新台幣伍仟元，如易服勞役以新台幣
壹仟元折算壹日；有期徒刑部分應執行有期徒刑壹年玖月。
    事  實
一、甲○○曾於民國87年間因犯竊盜罪，經本院判處罰金4000元
    確定，又於88年間因加重竊盜罪，經臺灣板橋地方法院判處
    有期徒刑8 月確定（於90年1 月31日執行完畢，不構成累犯
    ），詎仍不知悔改，竟於96年6 月間某日，在桃園縣桃園市
    ○○路夜市附近之台西水果店附近，見丙○○所有之台灣銀
    行信用卡1 張（於96年6 月15日凌晨4 時30分許，在桃園縣
    楊梅鎮○○路313 號遭竊）遺落該處，即基於意圖為自己之
    不法所有，撿拾後侵占入己。又基於意圖為自己之不法所有
    ，於夜間侵入附表所示之人之住處，並竊取附表所示之人之
    財物。嗣於96年7 月23日凌晨3 時30分許，甲○○竊得丁○○所有之財物既遂後，為丁○○及其女友郭春梅發現家中失
    竊，郭春梅並立刻前往大竹派出所報警，警方隨即偕同郭春
    梅立即往赴丁○○家中察看，發現丁○○之透天厝之3 樓往
    樓頂之鐵門被打開，遂在樓頂搜索，後發現甲○○藏匿於隔
    壁即蘆竹鄉○○路506 之19號之樓頂之藏放工具雜物處，乃
    加以逮捕，並在其所有之咖啡色手提包內扣得丁○○失竊之
    現金新台幣（下同）12500 元、手機4 支、飲料2 瓶及乙○○失竊之紀念幣1 枚、丙○○失竊之台灣銀行信用卡1 張，
    其餘自乙○○竊得之財物則變賣後花用殆盡。
二、案經桃園縣警察局大園分局報告臺灣桃園地方法院檢察署檢
    察官偵查起訴。
    理  由
一、訊據被告甲○○對於上開事實坦供無虛，並有證人即被害人
    丙○○、乙○○、丁○○之警詢證詞供錄在案（渠等警詢證
    詞，依刑事訴訟法第159 條第2 項之規定具有證據能力）。
    另查，被告於偵訊中辯稱被害人乙○○失竊之紀念幣是綽號
    「阿祥」之人拿給伊，要伊幫忙看看有誰要收買云云，然被
    告提出之「阿祥」使用之0000-000000 號行動電話於案發當
    時並無客戶申請使用，係遠傳電信股份有限公司（下稱遠傳
    公司）之系統號碼，且被告使用之0000-000000 門號於96
    年7 月22日晚間7 時許，並無與0000-000000 號聯絡紀錄，
    有遠傳公司於96年7 月30日出具之客戶資料查詢回覆函及通
    聯記錄各1 件在卷可參，足徵被告上開辯詞，乃臨訟杜撰之
    詞，此據公訴人於起訴書中陳述甚明。此外，並有贓物領據
    保管單3 紙、照片6 幀在卷足稽，本件事證明確，被告犯行
    足堪認定。
二、核被告所為，係犯刑法第337 條之侵占離本人所持有之物罪
    、第321 條第1 項第1 款之侵入住宅竊盜罪。被告所犯上開
    3 罪間，應分論併罰之。爰審酌被告犯罪所得、其有2 次竊
    盜前科（有台灣高等法院被告前案紀錄表1 紙可憑）竟仍不
    知悔改而犯下本案、其於夜間侵入住宅竊盜對被害人危害甚
    大、犯後態度等一切情狀，量處如主文所示之刑，並對罰金
    刑部分諭知易服勞役之折算標準，另就宣告刑為有期徒刑之
    部分定其應執行之刑。
據上論斷，應依刑事訴訟法第273條之1第1項、第299條第1項前
段，刑法第337 條、第321 條第1 項第1 款、第51條第5 款、第
42條第3 項，刑法施行法第1 條之1 ，判決如主文。
本案經檢察官徐文豪到庭執行職務
中　　華　　民　　國　　96　　年　　9 　　月　　19　　日
                  刑事第三庭    法　官　曾雨明
以上正本證明與原本無異。
如不服本判決，應於送達後10日內，向本院提出上訴狀。
中　　華　　民　　國　　96　　年　　9 　　月　　19　　日
                                書記官　施春祝
附錄法條：
刑法第337 條
意圖為自己或第三人不法之所有，而侵占遺失物、漂流物或其他
離本人所持有之物者，處 5 百元以下罰金。
第321 條第1 項第1 款
犯竊盜罪而有左列情形之一者，處 6 月以上、 5 年以下有期徒
刑：
一  於夜間侵入住宅或有人居住之建築物、船艦或隱匿其內而犯
    之者。
二  毀越門扇、牆垣或其他安全設備而犯之者。
三  攜帶兇器而犯之者。
四  結夥三人以上而犯之者。
五  乘火災、水災或其他災害之際而犯之者。
六  在車站或埠頭而犯之者。
附表：
┌───────┬──────┬───┬─────────┐
│時間 (96年)　 │地點(桃園縣)│被害人│物            品  │
├───────┼──────┼───┼─────────┤
│(1)7月22日凌   │蘆竹鄉○○路│乙○○│紀念幣1枚、項鍊1  │
│  晨3時4分許  │5段167號    │      │條及戒指4只       │
├───────┼──────┼───┼─────────┤
│(2)7月23日凌   │蘆竹鄉○○路│丁○○│飲料2瓶、行動電   │
│  晨3時30分許 │506之17號   │      │話4支、現金12,500 │
└───────┴──────┴───┴─────────┘
